臺灣高等法院刑事裁定
110年度聲字第1590號
聲明異議人
即  受刑人  陳憲銘



上列聲明異議人即受刑人因聲請定應執行刑案件，對於臺灣新北
地方檢察署檢察官執行之指揮（109年執更甲字第4506號、109年
執更甲字第2084號之1），聲明異議，本院裁定如下：
    主  文
聲明異議駁回。
    理  由
一、聲明異議意旨略以：聲明異議人即受刑人陳憲銘（下稱聲明
    人）之數罪併罰案件，本院109年度聲字第3660號裁定附表
    編號6至9之犯罪日期為民國105年12月1日、105年12月3日、
    105年12月6日、106年1月27日，另本院109年度聲字第1233
    號裁定所犯數罪，係於上開四罪判決確定前所犯之罪，上開
    四罪應併入本院109年度聲字第1233號裁定數罪併罰，請重
    新審核此四罪之數罪併罰等語。
二、按受刑人或其法定代理人或配偶以檢察官執行之指揮為不當
    者，得向諭知該裁判之法院聲明異議，刑事訴訟法第484條
    定有明文。而所稱「檢察官執行之指揮不當」，應包括執行
    之指揮違法及執行方法不當等情形在內（最高法院77年度台
    抗字第741號裁定意旨參照）。又刑罰執行，由檢察官依指
    揮書附具之裁判書為之，刑事訴訟法第457條第1項、第458
    條已有明定；而判決確定後即生效力，檢察官如依確定判決
    內容為指揮執行，自難指檢察官執行之指揮為違法或其執行
    方法不當；除法院之確定判決或定執行刑之確定裁定有違法
    情事，經非常上訴或再審程序，加以撤銷或變更者外，原確
    定裁判有其執行力，檢察官應據以執行；從而，於法院之確
    定裁判變更前，檢察官據以執行，其執行之指揮即難認有違
    法或不當（最高法院100年度台抗字第936號、101年度台抗
    字第301號、103年度台抗字第624號裁定意旨參照）。
三、經查：本件聲明人因違反毒品危害防制條例等數罪（合計15
    罪），前經臺灣新北地方法院及本院判處罪刑確定，最早判
    決確定日期為108年2月23日，且各罪均合於裁判確定前所犯
    數罪之情形，經檢察官依聲明人之請求，聲請定其應執行刑
    ，本院審核後認該聲請為正當，於109年4月10日以109年度
    聲字第1233號裁定（即Ａ裁定）應執行有期徒刑7年4月，於1
    09年4月27日確定，復經臺灣新北地方檢察署檢察官以109年
    執更甲字第2084號之1執行指揮書執行有期徒刑7年4月；另
    聲明人又因違反毒品危害防制條例等數罪（合計9罪），前
    經臺灣新北地方法院及本院判處罪刑確定，最早判決確定日
    期為107年3月22日，且各罪均合於裁判確定前所犯數罪之情
    形，經檢察官聲請定其應執行刑，本院審核後認該聲請為正
    當，於109年9月18日以109年度聲字第3660號裁定（即Ｂ裁定
    ）應執行有期徒刑10年6月，於109年10月5日確定，再經臺
    灣新北地方檢察署檢察官以109年執更甲字第4506號執行指
    揮書執行有期徒刑10年6月等情，經本院調取上開二案執行
    卷宗核閱無訛，並有上開各該裁定書、檢察官執行指揮書在
    卷可稽。茲上述Ａ、Ｂ二裁定既已經法院裁定確定，且未經非
    常上訴撤銷，則檢察官依據上述確定裁定指揮執行，依上開
    說明，自無指揮違法或其執行方法不當可言。至於聲明異議
    意旨認Ｂ裁定附表編號6至9之四罪應併入Ａ裁定數罪併罰乙節
    ，乃認前揭裁定可就部分或全部重新定應執行刑，顯係對已
    經確定之裁判再為實體爭執，或應係向檢察官聲請另定執行
    刑之案件，此尚非得以本件聲明異議程序可得主張。從而，
    本件聲明異議為無理由，應予駁回。
四、據上論斷，應依刑事訴訟法第486條，裁定如主文。
中　　華　　民　　國　　110 　年　　7 　　月　　27　　日
                  刑事第十八庭  審判長法  官  何俏美
                                      法  官  陳海寧
                                      法  官  葉乃瑋
以上正本證明與原本無異。
如不服本裁定，應於收受送達後五日內向本院提出抗告狀。
                                      書記官  程欣怡
中　　華　　民　　國　　110 　年　　7 　　月　　28　　日